臺灣板橋地方法院刑事判決　　　　　　　101年度易字第529號
公　訴　人　臺灣板橋地方法院檢察署檢察官
被　　　告　簡上佑
　　　　　　簡一傑
上列被告因贓物案件，經檢察官提起公訴（101 年度偵字第1836
號），本院判決如下：
    主  文
簡上佑、簡一傑共同搬運贓物，各處有期徒刑月，如易科罰金
，均以新臺幣壹仟元折算壹日。
    事  實
一、簡上佑、簡一傑均明知楊普賀所持有之電纜線4 條，係楊普
    賀於民國100 年7 月28日4 時18分許，前往新北市○○區○
    ○路40、42號公寓大樓住宅之地下室，竊取所得之贓物（楊
    普賀所涉竊盜犯行部分，另經本院以100 年度簡字第8884號
    判處有期徒刑6 月確定），竟基於共同搬運贓物之犯意聯絡
    ，於100 年7 月28日5 時許，先由簡上佑在新北市板橋區南
    雅夜市內「華倫旅館」房間內，幫忙楊普賀削電纜皮，簡一
    傑再至前開房間內與簡上佑、楊普賀會合，復於同日（起訴
    書誤載為翌日）8 時許，由簡上佑騎乘車號HSI-239 號重型
    機車搭載楊普賀，簡一傑騎乘另1 部機車尾隨在後，共同至
    新北市○○區○○路某資源回收場，以新臺幣（下同）2 千
    多元之價格，將上開電纜線予以銷贓變賣，簡上佑、簡一傑
    各分得500 元牟利。嗣經該大樓42號3 樓之住戶石大明發現
    遭竊後，隨即報警處理，為警調閱監視錄影畫面，始循線查
    知上情。
二、案經臺灣板橋地方法院檢察署檢察官自動檢舉偵查起訴。
    理  由
一、證據能力：
    本件認定事實所引用之卷證資料（包含人證與文書證據、物
    證），並無證據證明係公務員違背法定程式所取得，又被告
    以外之人於審判外之陳述，經核並無非出於自由意願而為陳
    述或遭違法取證及顯有不可信之情況，再卷內之文書證據，
    亦無刑事訴訟法第159 條之4 之顯有不可信之情況與不得作
    為證據之情形，且被告簡上佑、簡一傑迄本院言詞辯論終結
    前均未聲明異議，依刑事訴訟法第159 條至第159 條之5 之
    規定，均有證據能力，合先敘明。
二、訊據被告簡上佑固坦承於100 年7 月28日5 時許，騎乘車號
    HSI-239 號重型機車搭載楊普賀，前往楊普賀住宿之新北市
    板橋區南雅夜市內「華倫旅館」房間等事實，惟矢口否認有
    何搬運贓物之犯行，辯稱：伊跟楊普賀僅係一般朋友，因楊
    普賀沒有摩托車，有時候會請伊載他，當天伊係先去楊普賀
    所住之旅館載楊普賀去網咖，楊普賀待了一會就離開，過一
    會又回來網咖，並叫伊騎車幫忙載東西，之前伊去楊普賀家
    載他時，楊普賀有帶1 個登機箱放在伊機車前座，之後楊普
    賀叫伊幫忙載東西時，伊機車上沒有楊普賀的登機箱，楊普
    賀自己徒步走至板橋貴興路，伊則騎摩托車至板橋貴興路，
    到了之後楊普賀即拿著登機箱在路邊等伊，伊即載楊普賀至
    其在板橋南雅夜市附近所住宿之旅館，伊隨即跟楊普賀進入
    其承租之房間，並跟楊普賀借廁所，伊坐一下即離開，約隔
    3 、4 小時後，楊普賀又來網咖找伊，但伊並未騎車搭載楊
    普賀去資源回收場，至被告簡一傑當天雖有來找伊，但伊不
    記得時間了云云。質之被告簡一傑固坦承於100 年7 月28日
    ，至楊普賀承租之前開「華倫旅館」房間內等事實，惟辯稱
    ：伊並未幫楊普賀載運贓物，楊普賀跟伊及簡上佑間有金錢
    糾紛云云。惟查：
  (一)楊普賀於100 年7 月28日4 時18分許，攜帶其所有之客觀上
    對人之生命、身體安全具有危險性可供兇器使用之噴火槍1
    支，在新北市○○區○○路40、42號公寓大樓住宅之地下室
    ，竊取該住宅地下室發電機之電纜線4 條等情，業據證人楊
    普賀於警詢、偵查中供認明確，且經證人即該公寓廠住戶石
    大明於警詢及偵查中指訴綦詳，復有現場照片12幀、監視錄
    影翻拍照片8 幀、查獲照片2 幀及估價單2 紙在卷可佐（見
    偵查卷第15、16、19至23頁、25至30頁），而楊普賀所涉前
    揭攜帶兇器竊盜犯行部分，業經本院以100 年度簡字第8884
    號判處有期徒刑6 月確定，經本院依職權調取前揭卷宗核閱
    無訛，並有有前開判決書1 件在卷可考，足徵楊普賀前揭所
    竊取之電纜線4 條確係贓物無誤。
  (二)被告簡上佑於100 年7 月28日5 時許，先至楊普賀承租之「
    華倫旅館」房間內，幫忙楊普賀削電纜皮，被告簡一傑再前
    往上開房間內與楊普賀及被告簡上佑會合，復於同日8 時許
    ，由被告簡上佑騎乘車號HSI-239 號重型機車搭載楊普賀，
    被告簡一傑騎乘另1 部機車尾隨後，共同至新北市○○區○
    ○路某資源回收場，將上開電纜線以2 千多元之價格變賣，
    被告簡上佑、簡一傑各分得500 元等情，業經證人楊普賀於
    偵查中具結證稱：（問：簡上佑及他弟弟有無幫你削電線？
    ）有，在板橋區南雅夜市內的「華倫旅館」內，我忘了我住
    幾號房，時間在當天我竊取完後，約凌晨4 、5 點左右，削
    完後，早上8 點是簡上佑騎機車載我去板橋區○○路上加油
    站的對面，有一家資源回收的地方變賣的，一共賣得2 千多
    元。（問：你變賣完後有無分錢給他們？）有，變賣完後，
    我們又回前晚去的網咖，在網咖內各拿500 元給簡上佑及簡
    一傑，簡一傑也有跟我們去變賣，他自己騎1 台機車在後面
    跟著。（問：簡上佑跟簡一傑是否知道電線是你去竊取的？
    ）知道，在出發去網咖前，我在旅社內有跟他們講，後來簡
    一傑好像去找他老闆，沒有跟我們去網咖，後來快天亮時，
    簡一傑有到華倫旅館找我，當時我們皮已經快削完了等語（
    見偵查卷第57至58頁），而被告簡上佑亦供承：被告簡一傑
    當日確有至楊普賀所承租之旅館之情（見本院101 年3 月21
    日審判筆錄第6 頁），此亦核與被告簡一傑所使用之行動電
    話（門號：0000000000號）於100 年7 月28日0 時至6 時56
    分許所示通話之基地台位置，自新北市土城區移動至新北市
    板橋區○○○路（即楊普賀所承租之旅館房間附近）等處之
    情相符，有被告簡一傑所有上開行動電話通聯紀錄資料1 紙
    佐卷可考（見偵查卷第78頁），佐以證人楊普賀與被告2 人
    間，並無任何仇恨，而被告簡上佐亦自承因楊普賀無機車使
    用，其會依楊普賀之請求，騎車搭載楊普賀之情，益徵被告
    簡上佑與楊普賀間係交情甚好之朋友，衡情證人楊普賀自無
    誣陷被告簡上佑及其弟弟即被告簡一傑之虞，是其所為證述
    ，自堪採信。
  (三)被告簡上佑雖辯稱：伊雖有與楊普賀一同進入楊普賀所承租
    之旅館房間，跟楊普賀借廁所云云。惟被告簡上佑就其有無
    看見楊普賀所竊取之電纜線乙節，於警詢時原供稱：但是在
    離開前我有看到他打開行李箱，行李箱裏面有黑色電線一綑
    一綑的綁起來，因為楊普賀有告訴我，他是做清潔的，所以
    我也沒有想那麼多等語（見偵查卷第5 頁），於偵查中供稱
    ：（問：是否有看到行李箱內的電線？）我有看到，因為他
    是做工地的，所以他有電線，我以為是他工作的東西等語（
    見偵查卷57頁），嗣於本院審理時則翻詞改稱：（問：在楊
    普賀的房間內有無看到電纜？）我沒有特別注意等語（見本
    院101 年3 月21日審判筆錄第5 、6 頁），可知被告簡佑就
    有無在楊普賀承租之前開「華倫旅館」房間內看見電纜線之
    情，先供稱：有看見，嗣又翻異其詞改稱：沒有特別注意，
    所稱前後不一，已難信為真實，自不足採。
  (四)至被告簡一傑辯稱：楊普賀與被告2 人有金錢糾紛，係編詞
    誣指其2 人云云，惟觀諸證人楊普賀於歷次偵查之證述，對
    於被告簡上佑如何幫忙削電纜皮、被告簡一傑如與其會合、
    如何銷贓等細節，前後供述大致相符，而被告簡一傑並未具
    體指出與楊普賀間有何金錢債務糾紛之情形，是被告簡一傑
    辯稱：與楊普賀間有債務糾紛之情，是否屬實，即非無疑，
    所辯自難採信。另被告簡一傑雖於本院審理時及偵查中始終
    供稱100 年7 月28日僅撥打電話給被告簡上佑等情，然觀之
    被告簡一傑所有門號0000000000號行動電話通聯紀錄資料，
    被告簡一傑當日0 時至8 時許並未與被告簡上佑有何通聯紀
    錄，卻與楊普賀所使用之行動電話（門號：0000000000號）
    通話計數達4 次之情，有被告簡一傑上開行動電話通聯紀錄
    資料1 紙附卷可稽（見偵查卷第78頁），可知被告簡一傑辯
    稱：伊前往上開楊普賀承租之「華倫旅館」房間，係為與簡
    上佑見面云云，要係臨卸圖卸之詞，難以採信。
  (五)綜上所述，被告2 人所辯，無非卸責之詞，均難以採信。本
    案事證明確，被告2 人犯行，洵堪認定，應依法論科。
二、按收受贓物為贓物罪之概括規定，凡與贓物罪有關，不合於
    搬運、寄藏、故買、牙保贓物，而其物因他人財產犯罪已成
    立贓物之後，有所收受而取得持有者均屬之，是如已合於搬
    運、寄藏、故買、牙保贓物之行為，自不另論以收受贓物罪
    ；又刑法第349 條第1 項收受贓物罪，所稱之「收受」，係
    指無償取得贓物之行為，而同條第2 項搬運贓物罪，所稱之
    「搬運」，即搬移運送之義（最高法院82年度臺非字第188
    號、72年度臺非字第63號判決要旨參照）。查被告簡上佑騎
    乘車號HSI-239 號重型機車搭載楊普賀，被告簡一傑騎乘另
    1 部機車尾隨在後，共同至新北市○○區○○路某資源回收
    場，銷贓變賣前開電纜線，自屬搬移運送贓物之行為，揆諸
    上開說明，被告2 人之行為均應已合於搬運贓物之要件，而
    非屬概括規定之收受贓物至明。故核被告簡上佑、簡一傑2
    人所為，均係犯刑法第349 條第2 項之搬運贓物罪。公訴意
    旨認被告2 人均係犯刑法第349 條第3 項、第1 項之收受贓
    物罪，尚有未合，惟因二者基本社會事實同一，復經本院當
    庭告知被告2 人變更後之罪名（見本院101 年7 月25日審判
    筆錄第2 頁），爰依法變更起訴法條，用期適法。被告簡上
    佑、簡一傑2 人間，就上開犯行，有犯意聯絡及行為分擔，
    均為共同正犯。爰審酌被告2 人均明知前開電纜線為楊普賀
    竊取而來之贓物，竟為貪圖小利，搬運上開贓物，不僅幫助
    財產犯罪行為人不法獲利，且因此造成被害人覓回失物之困
    難及被告2 人犯罪後均否認犯行之態度等一切情狀，分別量
    處如主文所示之刑，並均諭知易科罰金之折算標準，以示懲
    儆。
據上論斷，應依刑事訴訟法第299 條第1 項前段、第300 條，刑
法第28條、第349 條第2 項、第41條第1 項前段，刑法施行法第
1 條之1 第1 項、第2 項前段，判決如主文。
本案經檢察官謝伊婷到庭執行職務。
中    華    民    國   100    年    8     月    17    日
                  刑事第十六庭  法  官  鄧雅心
以上正本證明與原本無異。
如不服本判決應於收受判決後10日內向本院提出上訴書狀，並應
敘述具體理由。其未敘述上訴理由者，應於上訴期間屆滿後20日
內向本院補提理由書（均須按他造當事人之人數附繕本）「切勿
逕送上級法院」。
                                  書記官  謝麗秋
中    華    民    國   100    年    8     月    17    日
附錄本案論罪科刑法條
中華民國刑法第三百四十九條
收受贓物者，處三年以下有期徒刑、拘役或五百元以下罰金。
搬運、寄藏、故買贓物或為牙保者，處五年以下有期徒刑、拘役
或科或併科一千元以下罰金。
因贓物變得之財物，以贓物論。